【裁判字號】    90,易,385
【裁判日期】    900328
【裁判案由】    賭博
【裁判全文】
臺灣臺南地方法院刑事判決                            九十年度易字第三八五號
    公  訴  人  臺灣台南地方法院檢察署檢察官
    被      告  甲○○
                丙○○
                乙○○
右列被告因賭博案件，經檢察官提起公訴（八十九年度偵字第一四０二五號、九十年
度偵字第三二四號），本院判決如左：
    主  文
甲○○共同以賭博為常業，處有期徒刑伍月，如易科罰金，以參佰元折算壹日。
乙○○共同以賭博為常業，處有期徒刑肆月，如易科罰金，以參佰元折算壹日。
丙○○共同以賭博為常業，處有期徒刑月，如易科罰金，以參佰元折算壹日。
扣案之電動賭博機具貳拾陸台（含「水果」拾壹台、「王牌↘決」壹台、「鑽石列
車」貳台、「皇冠迷十三」台、「孔雀物語」壹台、「滿貫大亨」柒台、「小瑪麗
」壹台及ＩＣ板貳拾陸塊），賭資新台幣貳佰元，均沒收。
    事  實
一、甲○○自民國八十九年九月一日起，在台南縣永康巿復華三街七六巷十一號之公
    眾得出入之場所，經營「趴趴熊電子遊戲場」，擔任負責人，並自不詳時日起各
    以新台幣（下同）二萬二千元、一萬八千元之薪資，聘請乙○○、丙○○擔任經
    理及會計小姐，負責現場收錢、開分、洗分及兌換現金之工件，而共同基於常業
    賭博之犯意聯絡，在上開電子遊戲場內，公然擺設電動賭博機具廿六台（含「水
    果」十一台、「王牌對決」一台、「鑽石列車」二台、「皇冠迷十三」三台、
    「孔雀物語」一台、「滿貫大亨」七台、「小瑪麗」一台），與不特定之人賭博
    財物；其賭法均為：以一百元為一單位開分，「滿貫大亨」以一元開一分，「王
    牌對決」、「水果」均以一元開十分，「鑽石列車」則以一元開二分，「皇冠
    十三」則以一元開一分或十分，並均以押注方式參賭，如押中，賭客可得不等倍
    數之分數，並得以所贏得之分數兌換現金；不中，則押注金歸甲○○所有，以此
    方式獲取利益。嗣於同年十二月八日晚上十時四十五分許，適賭客郭英輝（業經
    檢察官依職權為不起訴處分）在上址把玩「鑽石列車」後洗分兌換現金，自丙○○收受所贏得之賭資二百元時，為警當場查獲，並扣得上開電動賭博機具廿六台
    （含ＩＣ板廿六塊）、兌換之賭資二百元。
二、案經台南縣警察局永康分局報告臺灣台南地方法院檢察署檢察官偵查起訴。
    理  由
一、訊據被告甲○○、乙○○、丙○○均矢口否認有何賭博犯行，被告甲○○辯稱：
    這家遊藝場是朋友頂讓給我的，現場我都是交由丙○○處理，所以我對店內的事
    情不大瞭解云云；被告乙○○則辯稱：我並不是甲○○所僱請的經理，我是從事
    水電的，檢察官訊問時是為了保釋甲○○才說我是甲○○所請的經理云云；被告
    丙○○則辯稱：那天郭英輝拿五百元要我開分，他開三百元，我找他二百元，我
    們公司規定將找的錢放置在洗手間化粧鏡前，所以我就照此規定做云云。然查：
    對於右揭時地擺設賭博性電動機具供人賭博之事實，業據被告丙○○於偵查中供
    承不諱（偵查卷第五頁背面），核與證人即賭客郭英輝於警訊中供稱：我曾先後
    至該遊藝場把玩電動玩具七、八次，該遊藝場內所擺設之電子遊藝機均可開分、
    洗分、兌換現金，我於被查獲當天，係先玩「王牌大對決」開分花了三百元，後
    來再玩「鑽石列車」開分花了一百元，玩賭後，剩四百分，請丙○○洗分，丙○○將二百元放置於洗手間化粧鏡前，叫我去拿等情相合（警卷第二頁、第三頁
    、偵查卷第五頁）。而被告甲○○、乙○○於偵查中亦均坦承渠等係該電子遊戲
    場之負責人及經理（偵查卷第五頁、第廿一頁、第廿二頁），足見上情非虛。其
    次，參以被告甲○○於本院審理時，就起訴事實並無意見，且陳稱係以每月二萬
    二千元僱請乙○○、每月一萬八千元僱請丙○○等語（九十年三月十四日審判筆
    錄），苟若被告乙○○上開所辯情節為真，則何以遊藝場之水電工需以月計薪？
    且又何必於偵查中自承係店內經理、被告甲○○亦不必指稱該店係二人合夥！再
    參以被告丙○○於警訊中供稱：上開二百元係我洗手時放在洗手台鏡子座忘記拿
    走，被客人撿到的云云（警卷第五頁背面、第八頁），於本院審理時卻又供稱係
    店內規定找錢的方式云云，足見其矛盾之處！此外，復有當場扣得之賭博性電動
    機具廿六台（水果」十一台、「王牌對決」一台、「鑽石列車」二台、「皇冠
    迷十三」三台、「孔雀物語」一台、「滿貫大亨」七台、「小瑪麗」一台）及賭
    資二百元可資佐證。足徵被告三人所辦應係事後卸責之詞，不足採信。另被告甲○○於審理中自承渠自八十九年七月一日即自友人處頂該上開遊藝場且並無經營
    其他營利事業，而被告乙○○、丙○○則係受人僱用按月領薪，是被告三人均係
    以賭博為謀生之主要職業，亦堪論斷。本件事證明確，被告三人之犯行均堪以認
    定。
二、按刑法上所謂常業犯，係指反覆以同種類之行為目的之社會活動職業性犯罪而言
    ，亦即恃犯罪以維生，縱令同時兼操持其他職業，仍無礙其為常業犯罪，非謂常
    業犯必須別無其他正當職業始克構成，最高法院八十二年台上字第二０七一號著
    有判例可資參照。查被告甲○○經營之「趴趴熊電子遊戲場」，擺設電動賭博機
    具廿六台，並僱用被告乙○○、丙○○擔任經理及會計小姐，負責向顧客收錢、
    洗分、兌換現金之工作，每月薪資二萬二千元及一萬八千元，足認「趴趴熊電子
    遊戲場」有相當之營業規模。核被告三人，均係犯刑法第二百六十七條之常業賭
    博罪。被告三人就前開犯行，有犯意聯絡及行為分擔，均為共同正犯。爰審酌被
    告甲○○經營規模、時間、犯罪後於審理中坦承犯行之態度；另被告乙○○、丙○○受僱時日之久暫、犯罪後一再反覆供詞尚無悔意、及其等年紀尚輕、犯罪之
    目的等一切情狀，分別量處如主文所示之刑，並分別諭知易科罰金之標準，以資
    懲儆。扣案之電動賭博機具廿六台（含ＩＣ板廿六塊）、二百元為賭資，均應依
    刑法第二百六十六條第二項規定沒收。另公訴人對被告甲○○以其係負責人而具
    體求刑有期徒刑七月，然因其於本院審理中已坦承犯行，且態度良好深具悔意，
    故酌予量處如主文所示之刑為宜；至被告丙○○於本院審理時則已翻異供詞，自
    無予以宣告緩刑之必要，附此明。
據上論斷，應依刑事訴訟法第二百九十九條第一項前段，刑法第二十八條、第二百六
十七條、第四十一條第一項前段、第二百六十六條第二項，罰金罰鍰提高標準條例第
一條前段，第二條，判決如主文。
中    華    民    國      九十      年        三      月      廿八      日
                              臺灣臺南地方法院刑事第一庭
                                      法  官  沈  揚  仁
右正本證明與原本無異
如不服本判決應於送達後十日內向本院提出上訴狀。（應附繕本）
                                      書記官  秦  復  華
中    華    民    國  八十      年       三       月      廿八      日
附錄本案論罪科刑法條全文：
刑法第二百六十七條：以賭博為常業者，處二年以下有期徒刑，得併科一千元以下罰
                    金。


司法院資訊處製作；財團法人民間司法改革基金會備份。
